臺灣臺南地方法院刑事判決             100年度易字第1050號
公  訴  人  臺灣臺南地方法院檢察署檢察官
被      告  吳志祥
            陳金文
前  一  人  蘇文奕律師
選任辯護人  陳郁芬律師
上列被告等因贓物等案件，經檢察官提起公訴（100年度偵字第
902 9號），被告2人於準備程序中就被訴事實均為有罪之陳述，
經本院合議庭裁定由受命法官獨任進行簡式審判程序後，判決如
下：
    主  文
吳志祥犯竊盜罪貳罪，均累犯，各處有期徒刑肆月，如易科罰金
，均以新臺幣壹仟元折算壹日。應執行有期徒刑柒月，如易科罰
金，以新臺幣壹仟元折算壹日。
陳金文故買贓物，處拘役伍拾日，如易科罰金，以新臺幣壹仟元
折算壹日。
    事實及理由
一、吳志祥前因搶奪、強盜案件，經法院判處有期徒刑8月、7年
    8月，應執行有期徒刑8年2月確定，又因施用毒品案件，經
    法院判處有期徒刑1年確定，上開3案件經減刑及定應執行有
    期徒刑4年6月，於民國99年1月31日減刑假釋期滿執行完畢
    。仍未悔改，(一)於100年5月31日14時30分許，駕駛車號3400
    -GK號自小貨車，途經臺南市安定區港南里240之7號「震宇
    鋼鐵股份有限公司」（下稱震宇公司）時，見震宇公司廠區
    之鐵捲門未關且無人看守，竟意圖為自己不法所有，入內徒
    手竊取置於廠區內之鐵捲門一批（價值約新臺幣「下同」12
    000元），得手後即以前開自小貨車將所竊得之鐵捲門載往
    陳金文所經營位於臺南市○○區○○路2段359號「寶利多資
    源回收場」；詎陳金文明知吳志祥所欲變賣之鐵捲門一批乃
    來路不明之贓物，仍基於故買贓物之犯意，於同日15時許，
    以4200元之價格向吳志祥購得上開鐵捲門一批。(二)吳志祥復
    基於為自己不法所有之意圖，於100年6月1日14時30分許，
    駕駛上開自小貨車，至同一地點，竊取震宇公司之鐵捲門，
    得手後將之放在自小貨車上尚未離開時，為震宇公司股東周
    慶鐘當場發現並制止，然吳志祥於交還竊得之鐵捲門後即趁
    隙逃逸，嗣經周慶鐘報警而循線查獲上情。案經周慶鐘訴由
    臺南市政府警察局善化分局移送臺灣臺南地方法院檢察署檢
    察官偵查起訴。
二、本件被告吳志祥、陳金文所犯均係死刑、無期徒刑、最輕本
    刑為3年以上有期徒刑以外之罪，其於準備程序中就被訴事
    實為有罪之陳述，經法官告知簡式審判程序之旨，並聽取公
    訴人、辯護人及被告之意見後，認宜為簡式審判程序，依刑
    事訴訟法第273條之1第1項規定，裁定進行簡式審判程序加
    以審理，則依據刑事訴訟法第273條之2、同法第159條第2項
    之規定，不適用傳聞法則有關限制證據能力之相關規定；並
    得依同法第310條之2之準用同法第454條之規定製作略式判
    決書（僅記載「證據名稱」），合先敘明。
三、上揭犯罪事實，有下列證據可資佐證：
  (一)被告吳志祥於警詢及本院準備程序中之自白；被告陳金文警
    詢、偵查供述及本院準備程序中之自白。
  (二)證人即告訴人周慶鐘警詢、偵查中之證述；證人即車號3400
    -GK號自小貨車車主吳麗娟警詢之證述。
  (三)卷附扣押筆錄、扣押物品目錄表、贓物認領保管單、車號34
    00-GK號自小貨車車籍資料各1份、震宇公司現場照片2幀、
    監視器畫面翻拍照片4幀。
  (四)寶利多資源回收場現場照片4幀、寶利多資源回收有限公司
    營利事業登記證及「收受物品、舊貨、五金廢料或廢棄物登
    記表」及被告陳金文手寫之購買公斤數、金額資料各1份。
四、核被告吳志祥所為，均係犯刑法第320條第1項之竊盜罪；被
    告陳金文所為，係犯刑法第349條第2項之故買贓物罪。被告
    吳志祥所犯上開2罪間，犯意各別，行為互異，應分論併罰
    。又被告吳志祥有如犯罪事實欄所載科刑及執行完畢之前科
    紀錄，此有卷附臺灣高等法院被告全國前案紀錄表可稽，其
    於5年以內再故意犯本件有期徒刑以上之罪，為累犯，依法
    加重其刑。爰審酌被告吳志祥正值青壯年，竟不思循正途賺
    取所需，見被害人公司無人看守，即心生惡念，竊取被害人
    所有之鐵捲門，又食髓知味，隔日再重回現場行竊，顯見欠
    缺對於他人財產之尊重，惟於犯罪後就上開犯行坦承不諱，
    足見尚知悔悟；被告陳金文從事資源回收業，對於盜贓物品
    之收受自應更為謹慎小心，竟仍收受被告吳志祥所竊取之贓
    物，惟犯後坦承犯行，尚知所悔悟，且前此並無犯罪紀錄，
    素行堪稱良好等一切情狀，分別量處如主文所示之刑，被告
    吳志祥更定其應執行之刑，併均諭知易科罰金之折算標準。
五、依刑事訴訟法第299條第1項但書、第273條之1第1項、第310
    條之2、第452條，刑法第320條第1項、第349條第2項、第47
    條第1項、第41條第1項、第8項、第51條第1項第5款，判決
    如主文。
本案經檢察官蘇榮照到庭執行職務。
中    華    民    國   100    年    10    月    19    日
                  刑事第七庭    法  官  鄭銘仁
以上正本證明與原本無異。
如不服本判決應於收受本判後10日內向本院提出上訴書狀，並應
敘述具體理由。其未敘述上訴理由者，應於上訴期間屆滿後20日
內向本院補提理由書狀（均須按他造當事人之人數附繕本）「切
勿逕送上級法院」。
                                書記官  郭勝華
中    華    民    國   100    年    10    月    26    日
附記：
中華民國刑法第320條第1項
意圖為自己或第三人不法之所有，而竊取他人之動產者，為竊盜
罪，處5  年以下有期徒刑、拘役或 5 百元以下罰金。
中華民國刑法第349條第2項
搬運、寄藏、故買贓物或為牙保者，處 5 年以下有期徒刑、拘
役或科或併科 1 千元以下罰金。